# 企业缴纳的供热、自来水开户费核算问题

提问人：tao-tian 时间：2018-03-01 19:20:17
陈版：请教企业缴纳的供热和自来水开户费是缴纳时一次性计入费用还是作为长期待摊进行摊销？另外城市基础配套费是否可以按照房屋面积分摊到不同房产的入账价值中？

回答人：chenyiwei
请说明被审计单位是什么类型的企业？（如，是否为房地产开发企业，所缴纳的房屋是否为房地产开发产品？）在什么情况下缴纳？
缴纳的标准是什么？缴纳后享有何种权利，该权利有无期限限制？

提问人：tao-tian 时间：2018-03-01 20:01:36
陈版：企业是一般的制造业企业，在工厂建成后通水、通热缴纳的费用，城市基础配套费也是建房屋时市政部门收取的费用，上述费用都是一次性缴纳，不存在期限限制。

回答人：chenyiwei
建议计入长期待摊费用，在 5 至 10 年内摊销。